臺灣臺北地方法院民事簡易判決
110年度店簡字第1012號
原      告  安泰商業銀行股份有限公司


法定代理人  丁予康  


訴訟代理人  張弘力  
被      告  馮傳銘  
上列當事人間請求清償借款事件，本院於民國110年10月5日言詞
辯論終結，判決如下：
　　主　　　文
被告應給付原告新臺幣壹拾萬伍仟伍佰伍拾伍元，及如附表一所
示之利息、違約金。
原告其餘之訴駁回。
訴訟費用新臺幣壹仟壹佰壹拾元由被告負擔。
本判決原告勝訴部分得假執行。但被告如以新臺幣壹拾萬伍仟伍
佰伍拾伍元為原告預供擔保，得免為假執行。
    事實及理由
一、按當事人得以書面合意就由一定法律關係而生之訴訟約定管
    轄法院。民事訴訟法第24條定有明文。查，本件原告係本於
    消費借貸契約對被告有所請求，而兩造間信用貸款契約書第
    20條約定因該契約涉訟時，以本院為第一審管轄法院，本院
    自有管轄權，先予敘明。
二、原告主張：被告於民國93年4月7日向伊借款新臺幣（下同）
    200,000元，約定自借款日起以每個月為1期，共分60期，依
    年金法按月清償本息，利息按週年利率12%固定計算，如未
    按期還本付息時，伊得主張全部債務視為到期，並就逾期在
    6個月以內部分，按上開約定利率10%，就超過6個月部分，
    按上開約定利率20%計付違約金，每次違約狀態最高連續收
    取期數為9期（下稱系爭借款契約）。詎被告未依約還款，
    尚欠105,555元及如附表二所示之利息、違約金未清償，爰
    依系爭借款契約之法律關係提起本訴，並聲明：被告應給付
    原告105,555元，及如附表二所示之利息及違約金。
三、被告則以：伊先前有與華南銀行等金融機構進行債務協商，
    惟原告均未前來，其遲至今日方提出請求，伊就本金及利息
    部分要主張時效抗辯等語。
四、本院之判斷：
　㈠、經查，被告前於93年4月7日向原告借款200,000元，兩造簽
      訂系爭借款契約，約定自借款日起以每個月為1期，共分6
      0期，依年金法按月清償本息，利息按週年利率12%固定計
      算，如未按期還本付息時，原告得主張全部債務視為到期
      ，並就逾期在6個月以內部分，按上開約定利率10%，就超
      過6個月部分，按上開約定利率20%計付違約金，每次違約
      狀態最高連續收取期數為9期。惟被告未依約還款，尚欠1
      05,555元及如附表二所示之利息、違約金未清償等情，業
      據其提出信用借款契約書、放款當期交易明細表為證（本
      院卷第4至9頁），被告亦未爭執上開書證有何不可採之情
      形，堪信為真。至被告抗辯原告未前來協商乙事縱令屬實
      ，因被告並未說明原告亦須參與協商或接受協商條件之理
      由，自不得據此即認原告不得請求被告清償或其權利應受
      限制。
　㈡、按請求權，因15年間不行使而消滅。但法律所定期間較短
      者，依其規定。利息之各期給付請求權，因5年間不行使
      而消滅；又時效完成後，債務人得拒絕給付。民法第125
      條、第126條、第144條第1項分別定有明文。是消滅時效
      完成之效力係使債務人取得拒絕給付之抗辯權，債務人若
      行使其抗辯權，應認債權之請求權已歸消滅。查，原告係
      於110年7月26日提起本件訴訟，距被告於96年1月24日最
      後一次清償系爭借款尚未達15年，有卷附起訴狀上本院收
      文章及前揭交易明細可考（本院卷第3、8頁），原告復未
      主張或舉證證明有何中斷時效事由，足信原告就本件借款
      本金部分請求權尚未罹於時效，惟就發生於105年7月26日
      前之利息請求權，已逾5年之時效期間而消滅，此部分既
      經被告提出時效抗辯（本院卷第17頁背面），原告此部分
      之利息請求，即難准許。
五、從而，原告依消費借貸契約之法律關係，請求被告給付如主
    文第1項所示之金額，為有理由，應予准許。逾此範圍之請
    求，為無理由，應予駁回。
六、本件原告勝訴部分係適用簡易程序為被告敗訴之判決，爰依
    民事訴訟法第389條第1項第3款規定，依職權宣告假執行；
    本院並就原告勝訴部分依同法第392條第2項依職權為被告如
    預供擔保，得免為假執行之宣告。
七、訴訟費用負擔之依據：民事訴訟法第79條。本院審酌原告僅
    於利息罹於時效為部分受敗訴判決，認應由被告負擔全部裁
    判費，並依職權確定本件訴訟費用額（即裁判費）1,110元
    如主文第3項所示。
中　　華　　民　　國　　110 　年　　10　　月　　19　　日
                  新店簡易庭法  官　林志煌
上正本證明與原本無異。
對於本件判決如有不服，應於收受送達後20日內向本院提出上訴
書狀，上訴於本院合議庭，並按他造當事人之人數附具繕本。
如委任律師提起上訴者，應一併繳納上訴審裁判費。
中　　華　　民　　國　　110 　年　　10　　月　　19　　日
                            書記官  陳柏志
附表一：（金額單位均為新臺幣）
編號  1   項目  信用貸款（帳號：000000000000）   利息 計息本金 105,555元    週年利率 12%    起訖日 民國105年7月26日起至清償日止   違約金 周年利率 1.2% 2.4%   起訖日 民國96年2月14日起至96年8月13日止 民國96年8月14日起至96年11月13日止  
附表二：（金額單位均為新臺幣）
編號  1   項目  信用貸款（帳號：000000000000）   利息 計息本金 105,555元    週年利率 12%    起訖日 民國96年1月13日起至清償日止   違約金 周年利率 1.2% 2.4%   起訖日 民國96年2月14日起至96年8月13日止 民國96年8月14日起至96年11月13日止